臺灣臺中地方法院刑事裁定　　　　　　　94年度聲判字第65號
聲　請　人
即　告訴人　丙○○
代　理　人　張績寶律師
　　　　　　張富慶律師
被　　　告　甲○○
　　　　　　丁○○
　　　　　　乙○○
上列聲請人因告訴被告竊盜等案件，不服臺灣高等法院臺中分院
檢察署檢察長駁回再議之處分（九十四年度上聲議字第一一三二
號），聲請交付審判，本院裁定如下：
    主  文
聲請駁回。
    理  由
一、按告訴人不服上級法院檢察署檢察長或檢察總長認再議為無
    理由而駁回之處分者，得於接受處分書後十日內委任律師提
    出理由狀，向該管第一審法院聲請交付審判；法院認交付審
    判之聲請不合法或無理由者，應駁回之；法院為前項裁定前
    ，得為必要之調查，刑事訴訟法第二百五十八條之一、第二
    百五十八條之三第二項前段、第三項，分別定有明文。
二、本案聲請人丙○○以被告甲○○涉犯刑法第三百二十條第一
    項之竊盜罪嫌、被告丁○○及乙○○涉嫌刑法第三百零二條
    第一項之妨害自由罪嫌，向臺灣臺中地方法院檢察署檢察官
    提出告訴，經該署檢察官為不起訴處分（九十三年度偵字第
    一九八○五號），聲請人不服，聲請再議亦經臺灣高等法院
    臺中分院檢察署檢察長以再議無理由而駁回再議（九十三年
    度上聲議字第一一三二號），業經本院調取上揭偵查卷宗審
    閱無訛。
三、本件聲請交付審判意旨略以：
（一）聲請人告訴被告甲○○於九十四年七月十四日上午十二時
      許，竊取聲請人所簽發面額新台幣（下同）各為一百萬元
      之支票二紙、面額一百萬元及五十萬元之本票各一紙、空
      白支票三十二張及土地所有權狀等物，公訴人竟稱無積極
      事證足資證明聲請人所遺失之空白支票為被告甲○○所持
      有云云。惟查，被告甲○○另於告訴聲請人詐欺案件中（
      九十三年度偵字第二一四二八號），指稱聲請人為取信於
      伊，即將伊向聲請人所承租房屋之押租金五萬六千元歸還
      云云，並提出切結書一紙為憑（該切結書上並無任何聲請
      人之簽名或蓋章），然由該切結書可知，被告甲○○當時
      乃是取得一張支票號碼為ＶＷ0000000號之合作金
      庫北臺中分行之支票，姑不論被告甲○○取得票據之原因
      （因聲請人未簽署任何切結書），惟由銀行所出示之支票
      影本可知，系爭支票之提示人為「王明正」。嗣於九十三
      年七月六日時，「王明正」復向銀行提示票號為ＵＡ00
      00000號及ＵＡ0000000號之支票二紙，而該
      二紙支票正是聲請人所遺失之三十四張空白支票之其中二
      張，聲請人業已於偵查中向公訴人請求查明。由上可知，
      被告甲○○自聲請人處所取得之支票係由王明正提示兌現
      ，而聲請人所遺失之空白支票，亦由王明正持向銀行提示
      ，則提示人均恰巧同為王明正，實不得不令人合理懷疑王
      明正與被告甲○○係屬共犯關係，而王明正提示聲請人所
      遺失之票據，係與甲○○共同竊取所得。此由王明正已畏
      罪潛逃即可明瞭。公訴人未加以查證，即遽謂無積極事證
      證明被告甲○○持有上開空白票據，實係重大疏略。
（二）九十三年十月二十五日下午十一時許，聲請人在臺中市○○路之ＰＵＢ飲酒時，遭被告丁○○、乙○○出言恐嚇，
      及強押上車至其他地方處理債務。公訴人以聲請人稱在Ｐ
      ＵＢ尚有朋友及服務生在場，故被告二人倘果有惡行，聲
      請人應可向旁人求救，而認聲請人之指訴與常情不符云云
      。惟查，ＰＵＢ雖為一公開場合，然一般ＰＵＢ夜店通常
      是龍蛇混雜，縱聲請人四週尚有他人在場，然而，現今社
      會人情冷淡，人人均求明哲保身，幾無人會為身旁不識之
      人挺身而出，倘若有恐嚇或打鬥，旁人更是避之唯恐不及
      ；況且，被告丁○○亦於九十四年一月二十四日偵訊時陳
      稱，在ＰＵＢ時，聲請人有友人在旁邊，被告丁○○說他
      與聲請人有債務糾紛，想跟聲請人談談，聲請人之友人即
      問伊有什麼糾紛？被告丁○○則回稱：「你要幫他處理嗎
      ？」，此時聲請人之友人即回答：「不關我的事。」由此
      更足徵被告當時之談吐，顯非和善，根本無人敢幫助告訴
      人。公訴人以聲請人周遭尚有他人，而認被告並無恐嚇，
      實屬率斷，亦不符經驗法則。
（三）九十三年十月六日凌晨三時三十分許，被告丁○○及乙○○（下稱被告二人）將聲請人帶回被告丁○○所經營位於
      臺中縣太平市○○路一百八十號之「台鑫聯合理財顧問有
      限公司」（下稱台鑫公司），公訴人以被告二人獨自留聲
      請人一人在台鑫公司樓上睡覺，未派人看守，而質疑聲請
      人何以不呼救報警？衡諸常情，倘若聲請人果真未遭被告
      二人控制行動自由，則在與被告二人素不相識，而被告二
      人又無端逼債之情形下，聲請人豈會自願留在該處？復由
      被告丁○○於九十三年十二月十三日偵訊時表示：聲請人
      向伊表示他弟弟可以處理這些債務，要找他弟弟來處理，
      他打了沒有人接，他說他弟弟在睡覺，要到中午才會起床
      ，我就叫他再想其他的辦法處理等語。由此可見，倘若被
      告二人未限制聲請人之行動自由，則聲請人大可先行離開
      該處返家，惟由被告上開所言，實不難推知在聲請人未能
      解決被告二人所說之債務之前，被告二人確實有以限制聲
      請人行動以達其等討債目的之行為；另由被告丁○○於九
      十四年一月二十四日偵訊時陳稱：「他自己說他弟弟能夠
      處理，而他弟弟要隔天中午才會睡醒，隔天，警察打丙○○的手機，是我接的‧‧」等語可知，聲請人雖然獨自一
      人在樓上睡覺，但其手機已遭被告取走，聲請人並無對外
      聯絡求救之工具，且縱然無人在二樓看守聲請人，惟被告
      二人乃是在一樓留守，聲請人當時已是驚恐萬分，且疲憊
      不堪，實已無力再做逃脫之掙扎，更何況，聲請人對台鑫
      公司周遭環境並不熟悉，豈有辦法得知附近住家是否有人
      ？可否因此得救？倘若無人回應，聲請人豈非自找苦吃，
      而陷自己更不利之境地？公訴人上開推論，實屬粗略率斷
      ，亦有違經驗及論理法則，核原檢察官偵查顯有不完備之
      處，臺灣高等法院臺中分院檢察署檢察長駁回告訴人再議
      之處分，即有不當，故駁回再議之處分，認事用法顯有違
      誤，爰依法聲請交付審判云云。
四、按刑事訴訟法於九十一年二月八日經修正公布，新增前述第
    二百五十八條之一規定，此乃對於「檢察官不起訴或緩起訴
    裁量權」制衡之一種外部監督機制，此時，法院僅在就檢察
    官所為不起訴或緩起訴之處分是否正確加以審查，以防止檢
    察機關濫權，依此立法精神，法院就聲請交付審判案件之審
    查，所謂「得為必要之調查」，其調查證據之範圍，自應以
    偵查中曾顯現之證據為限，不可就告訴人新提出之證據再為
    調查，亦不可蒐集偵查卷以外之證據。又依新修正刑事訴訟
    法第二百六十條對於不起訴處分已確定或緩起訴處分期滿未
    經撤銷者得再行起訴之規定，其立法理由說明，本條所謂不
    起訴處分已確定者，係包括「聲請法院交付審判復經駁回者
    」之情形在內，則法院就聲請交付審判案件之審查，所謂「
    得為必要之調查」，其調查證據範圍，自更應以偵查中曾顯
    現之證據為限，不得就告訴人新提出之證據再為調查，亦不
    可蒐集偵查卷以外之證據，否則，將與刑事訴訟法第二百六
    十條之再行起訴規定，混淆不清，合先敘明。
五、經查：
    臺灣臺中地方法院檢察署檢察官略以下列事由，認定被告等
    並無竊盜、妨害自由等之罪嫌；此等事由經告訴人聲請再議
    ，為臺灣高等法院臺中分院檢察署檢察長審核後，認無違誤
    ；本院再審查之結果，亦認無違背經驗法則、論理法則或其
    他證據法則：
（一）被告甲○○涉嫌竊盜部分：
    1.聲請人認被告甲○○有竊盜情事，無非以被告甲○○曾與
      聲請人合夥開公司，係伊向被告甲○○借錢，始遭被告甲○○騙取前開支票及本票予其他合夥人看，被告甲○○事
      後雖有將支票返還予伊，但伊將票據放在家中遭竊，直至
      被告乙○○及丁○○持該等票據向伊索債，始知為被告甲○○竊得，為主要論據。惟查，依聲請人於偵查中陳稱：
      「支票及本票是我簽的，原本是要與別人合作要用的‧‧
      」（詳見九十三年度偵字第一九八○五號卷偵訊筆錄第七
      九頁）、「我於九十二年六月底有將票據交給甲○○轉給
      徐榮林看，徐榮林也相信我沒有錢再投資他的生意，甲○○於七月多有將支票及本票返還，到了八月以後，徐榮林
      就不再找我了。」（詳見九十三年度偵字第一九八○五號
      卷偵訊筆錄第二０六頁）等語，以及聲請人於訴狀中載明
      ：「被告甲○○建議原告（即聲請人）與其友人陳璦洧偽
      簽一份合夥契約書（締約日期九十三年六月二十五日），
      且虛偽開立如附表編號一所示之面額一百萬元之本票為出
      資（發票日九十二年六月二十五日），同時於契約書中虛
      偽記載聲請人已收受陳璦洧一百萬元。此外，再與陳璦洧
      及被告甲○○再虛偽簽訂另一份合夥契約書（締約日期九
      十二年六月二十九日），被告甲○○並要聲請人虛偽開立
      一張一百萬元之支票（發票日九十三年六月二十九日，即
      附表編號二所示），以取信於徐榮林。而為使徐榮林相信
      聲請人已無資金，故又另開立五十萬元之本票及一百萬元
      之支票（如附表編號三、四所示，發票日九十二年六月二
      十日、九十三年七月三十日）。」（詳見九十三年度偵字
      第一九八○五號卷第九七頁以下）、「本件糾紛因案外人
      徐榮林糾纏聲請人，要聲請人出資合夥做生意。而當時被
      告甲○○見聲請人困擾不已，即虛懷好意，佯稱要幫助聲
      請人擺脫徐榮林，才會出主意要聲請人與之通謀虛偽簽寫
      所謂之合夥契約書，並要聲請人虛偽簽發系爭票據出示給
      徐榮林看，讓徐榮林知難而退。」（詳見九十三年度偵字
      第一九八○五號卷第一一五頁以下）等情以觀，可見聲請
      人事後指陳系爭支票及本票乃遭被告甲○○訛騙始簽立，
      經被告甲○○代為出示予案外人徐榮林觀看後，被告甲○○雖予歸還，然於其自家再遭被告甲○○竊取云云，顯與
      常理不符，委非可取。蓋以聲請人若僅欲向徐榮林推諉邀
      約其參與投資之事宜，大可一次逕行簽寫較大面額之票據
      予被告甲○○，何須先後二次分別與被告甲○○、案外人
      陳璦洧等人訂立合作經營事業之契約書，且依九十二年六
      月二十九日所簽訂之契約書內容，既可見係丙方即陳璦洧
      加入聲請人及被告甲○○原經營之茶店，而九十三年六月
      二十五日由聲請人及陳璦洧訂立之合夥契約書，則係由陳
      璦洧交付一百萬元予聲請人以為出資，並非聲請人另出資
      加入茶店或與被告甲○○另行成立一合夥事業，此有該等
      契約書及載明：「六月二十五日由甲方即陳璦洧交付現金
      一百萬元予乙方即聲請人點收無誤，特立此附約為憑。」
      之附約（附於偵查案卷第四三頁、第四七頁及第四八頁）
      存卷足佐，則聲請人焉有因該等契約書而簽立上開票據予
      被告甲○○之理。基此，益徵被告甲○○辯稱伊與聲請人
      、陳璦洧確曾有合夥真意，始簽訂上開合約書，但伊不知
      聲請人與陳璦洧另有簽訂其他合約書等語，較為可取，已
      非無憑。次以，觀諸聲請人所提其與陳璦洧簽訂之合夥契
      約書（附於偵查案卷第四八頁）之簽約日期係九十三年六
      月二十五日，惟聲請人所述其為取信於徐榮林所簽立支票
      及本票之日期則均為九十二年六月二十五日，兩者不相吻
      合，益見聲請人上開所述是否屬實，更顯可疑。況且，苟
      若聲請人指稱其虛偽簽發支票及本票係為取信於徐榮林一
      節屬實，衡諸常情，聲請人所開立之支票及本票均屬有效
      票，若不欲交付他人使用，理應作廢或撕毀，避免遺失票
      據時遭他人持以行使追索權，而受有損失，詎聲請人竟捨
      此不為，且反於常情，在簽發系爭支票之目的達成後，僅
      隨意放置在租屋處之抽屜內。是以，堪徵聲請人上開所述
      ，顯與論理及經驗法則相違，要難採信。
   2、又者，被告甲○○乃辯稱：系爭票據係聲請人於九十二年
      六月二十日以擴充香菇種植面積，欲收購附近農地資金不
      足為由，向伊借貸，且以伊名義承租臺中市○○路二五八
      號之房屋，聲請人並提出其所有之土地所有權狀影本以資
      證明尚有實力，伊始應允貸借，而於九十二年六月二十五
      日及同年月二十九日，以所有現金借予聲請人二百五十萬
      元，聲請人於同年七月十五日再表示要與伊合夥做生意，
      並立下切結書，致伊於九十二年七月三十日再出借一百萬
      元，詎聲請人於取得款項後即避不見面等情，並提出房屋
      租賃契約書、合夥切結書影本及退還租屋契約書影本為證
      。而查，被告甲○○雖陳稱伊所有貸借聲請人之現金係自
      銀行保管箱中取出者等情；惟經檢察官向被告甲○○申設
      保管箱之富邦銀行及世華聯合商業銀行股份有限公司（下
      稱世華銀行）查詢之結果，既可見被告甲○○乃自八十九
      年六月二十二日起向富邦銀行承租保管箱使用，至九十二
      年六月二十四日申請續約，租期至九十四年六月二十四日
      止，自九十二年五月一日起至同年八月二十五日止，其間
      並無任何開箱紀錄，迨至九十二年八月二十六日始曾開箱
      一次，而開箱拿取之物不詳，另富邦銀行部分則係自九十
      二年七月二十九日起，始承租保險箱使用等情，此有富邦
      銀行函文、開箱及事故紀錄查詢資訊系統、保管箱作業系
      統及世華銀行保管箱租用約定書（附於偵查案卷第二０一
      頁、第二０二頁、第一九一頁至第一九四頁）在卷可證，
      則被告甲○○辯稱伊借予聲請人之現金係自保管箱中領出
      ，存放於家中者等情，並非無疑。然查，證人許榮峰於偵
      查中證述：「朋友介紹認識甲○○，於八十九年開始就有
      生意上合作，在九二一地震後認識的，從事玉及水晶買賣
      生意，我是買賣古董、玉及水晶的，錢不夠時會與甲○○
      合資一起買，我去買方批貨，我再去將貨賣掉，我最多單
      次向她借二百萬元，與她交易約有二、三十次，但曾一個
      月內向她借三、四百萬元。我經朋友介紹說她有一些錢，
      所以有辦法提供資金，我每次都有還，她也都有紅利可分
      ，有時可分一、二十萬，甚至一、二百萬元。她每次都是
      拿現金給我，我還錢時也是拿現金給她。」（詳見九十三
      年度偵字第一九八○五號卷偵訊筆錄第一六二頁以下）等
      語，既與被告甲○○於偵查中供述：「他欠資金時，會打
      電話給我，我會提供資金給他，每次金額幾十萬至幾百萬
      元不等，最高曾有一、二百萬元，合作幾次不清楚了，從
      九二一地震後開始往來。」（詳見九十三年度偵字第一九
      八○五號卷偵訊筆錄第一六三頁）等語大致相符，且被告
      甲○○確有相當之資產及財力等情，亦據被告甲○○提出
      建物及土地所有權狀存卷可稽（附於偵查案卷第一八一頁
      至第一八三頁），足證被告甲○○雖未能舉證說明其確有
      自保管箱中取款借予聲請人之情，然業可證明被告甲○○
      應有資金可供他人生意週轉，且可從中獲取紅利，允無疑
      義。由上各情，堪見被告甲○○陳稱系爭票據係伊於上開
      時日提供上開現金借予聲請人而取得者等語，洵屬有理，
      應可採信。再者，被告甲○○辯稱伊不僅曾借予聲請人上
      開票據面額之款項，且事後復另出借其他款項予聲請人等
      情，固為聲請人所否認，並辯稱其未曾向被告甲○○借款
      云云。然查，聲請人另曾於九十二年八月十九日向被告甲○○借款六千元等情，既據被告甲○○提出借據（附於偵
      查案卷第一四二頁）為證，而聲請人對該借據上簽名及指
      印之真正亦未爭執，益徵被告甲○○辯稱伊確曾多次借款
      予聲請人而取得聲請人所簽發之票據等語，核屬真實。
   3、另查，聲請人曾於九十二年九月一日開立付款人第一銀行
      東勢分行、票號ＵＡ0000000號、發票日為九十二
      年九月三十日之支票一紙予被告甲○○，並由聲請人簽名
      及捺按指印，另於九十二年六月二十日與被告甲○○簽訂
      店屋租賃契約書，將其所有位在臺中市○○路二五之八號
      之店面出租予被告甲○○，且收取五萬六千元之押租保證
      金，此有被告甲○○提出載明「裝潢換現金」等語之字據
      、店屋租賃契約書及經聲請人於九十二年六月二十日簽收
      五萬六千元之房屋付款明細表（附於偵查案卷第一四二頁
      、第一三三頁至第一三四頁）存卷可參，而聲請人則未否
      認上開字據、租賃契約書及明細表上其簽名及指印之真正
      ，可見被告甲○○辯稱其提出九十二年七月三十日書立之
      書狀上所載聲請人交付被告甲○○一紙付款人合作金庫北
      臺中分行、票號ＶＷ0000000號及面額五萬六千元
      之支票一節，係屬真實等語，洵屬可取，而上開票號之支
      票係聲請人自行簽寫或取得後，交予被告甲○○收執，作
      為裝潢換現金或退還押租保證金之用，而與聲請人所述上
      開合夥契約無涉，自無聲請人所述係其遭被告甲○○訛騙
      簽發後，由被告甲○○處取回，再遭被告甲○○所竊之餘
      地，甚為明確。是以，聲請人指陳被告甲○○所提載明其
      於九十二年七月三十日交付付款人為合作金庫銀行北臺中
      分行、票號ＶＷ0000000號、面額五萬六千元及發
      票日九十三年六月三十日之支票一紙（附於偵查案卷第一
      七二頁）作為退還押租保證金之用之字據，因其上並無其
      簽名，自無足證明其有交付該紙支票予被告甲○○之情，
      且票號ＵＡ0000000號之上開支票亦同屬自其家中
      失竊之物，且其後既亦與上開面額五萬六千元之支票同由
      案外人王明正提示兌現，顯見該紙支票連同包含系爭票據
      共計三十四紙票據，均係同時遭被告甲○○竊取後，再交
      予王明正提示者云云，則與事實相悖，無可憑採。況查，
      聲請人亦陳稱上開面額五萬六千元之支票雖遺失，然其不
      僅未報失竊，且業已兌現等語詳實，益徵聲請人所指上情
      ，顯與常理有違，而上開票據確係聲請人交予被告甲○○
      無訛，故被告甲○○事後將該紙票據交予王明正提示，亦
      屬將合法取得之票據轉讓他人行使權利，尚無從依此推論
      被告甲○○有與王明正竊取聲請人所有其他票據之犯行。
   4、再者，依聲請人所陳報其失竊之上開票據號碼及其餘業經
      兌現之票據號碼，既可見聲請人於九十二年八月二十五日
      至同年十月二十八日期間，仍有票號ＵＡ0000000
      號至ＵＡ0000000號、ＵＡ0000000號、Ｕ
      Ａ0000000號至ＵＡ0000000號之支票，另
      於九十二年七月至同年十月期間，仍有票號ＧＡ0000
      000號、ＧＡ0000000號之支票，經他人提示予
      以兌現者，此有支票存款明細分類帳附卷足參（詳見偵查
      案卷第一七四頁及第一七五頁），顯見聲請人指陳其有上
      開票據遺失云云，乃與常理不符。蓋因聲請人既不否認事
      後均兌現之上開其他票據均係其簽發予他人提示兌現者等
      情，則依上開票據號碼乃分別居於聲請人所陳報失竊票據
      號碼之間或之後等情以觀，依一般簽發票據之常態，聲請
      人簽發該等非遺失之票據時，當應知悉已有上開票據遺失
      或遭竊，豈有可能迨至九十二年十二月二十九日始知悉失
      竊而報警之理。且查，代被告甲○○執系爭票據向聲請人
      催討票款之被告丁○○及乙○○於警詢時亦均陳稱：被告
      甲○○告知系爭票據係聲請人所欠借款，係欲購買土地而
      先向被告甲○○調度之借款（詳見偵查案卷第九頁）等語
      詳實，復可見被告甲○○上開所辯，方屬真實，而聲請人
      所指各情，委無足取。
   5、另查，聲請人亦供陳其失竊處只有被告甲○○有鑰匙，亦
      足證被告甲○○所供與聲請人曾合夥做生意，尚非無據。
      縱被告甲○○所供與聲請人不符，然聲請人仍無法提出實
      證證明被告甲○○有竊盜情事，要難以被告甲○○持該等
      支票向聲請人索債，即認被告甲○○有竊盜犯行。且聲請
      人陳稱其於前揭時、地尚遺失空白支票三十二張，然遍閱
      全卷，未有積極事證足證被告甲○○持有上開空白支票，
      聲請人亦無法提出任何資料佐證被告甲○○有行竊，尚難
      遽認有竊取聲請人所有空白支票之犯行。另者，聲請人稱
      被告甲○○於另案詐欺案（九十三年度偵字第二一四二八
      號）中，就借款與聲請人之細節及借款原因所供亦不一致
      ，此實不足為被告甲○○有借款而取得票據之證明。惟查
      ，該案業經臺灣臺中地方法院檢察署檢察官為不起訴處分
      確定，此有該不起訴處分書在卷可稽，然此亦僅能證明聲
      請人有否向被告甲○○詐騙三百五十萬元，尚屬無證據以
      資證明，聲請人詐欺罪嫌不足而已，至於該案雙方所述及
      被告甲○○就借貸細節有何不符之處，均與被告甲○○有
      否行竊無關。綜觀全卷，亦無直接證據可證明王明正與甲○○有犯意聯絡及行為分擔，均為共同正犯，基上各情，
      堪見聲請人徒據上開理由漫指原處分未詳盡查證，要屬無
      據。
（二）被告丁○○與乙○○涉嫌妨害自由部分：
   1、聲請人雖指訴被告丁○○在民權路ＰＵＢ有出言恐嚇，其
      後在鳥地方酒店時，有一姓名、年籍不詳之成年男子出言
      恫嚇，致其心生畏懼，而不敢不從，才與被告二人一起離
      開，且被告等人多勢眾，其不敢報警或離開云云；惟此情
      不僅為被告丁○○所否認，且亦無其他積極證據證明被告
      丁○○有何出言恐嚇之情事，聲請人此部分所指自屬不能
      證明。再者，聲請人既自承：「九十三年十月五日晚上十
      一點，被告丁○○及乙○○（下稱被告二人）進入臺中市
      ○○路的ＰＵＢ，他們說要請我去ＴＡＬＫＩＮＧ　ＰＵ
      Ｂ喝酒。由丁○○開車載我（我坐前座）及乙○○到四川
      路的『鳥地方酒吧』，剛開始連我有四個人在包廂內，外
      面還有一群男女，一直在包廂進進出出，沒有人打我，後
      來丁○○又開車載我與乙○○到松竹皇宮理容ＫＴＶ包廂
      （包含我約有十個人）喝酒，待了約半個小時，期間沒有
      人打我、恐嚇我，也沒有人要我還錢，在鳥地方酒吧有喝
      酒，也有二名酒吧小姐與我們一起喝酒。」（詳見九十三
      年度偵字第一九八○五號卷偵訊筆錄第七八頁以下）、「
      在民權路ＰＵＢ有朋友在場，民權路ＰＵＢ人很多，還有
      二個吧台服務生。鳥地方酒吧的包廂有二個女工作人員在
      陪酒及丁○○、乙○○及另一名男子，而包廂外還有另一
      桌他們的人，該二名女子在包廂內進進出出。在松竹皇宮
      有陪酒的四、五個女子、張、許及五、六名男子。」（詳
      見九十三年度偵字第一九八○五號卷偵訊筆錄第一二二頁
      ）等情在卷，則衡以上開情狀，苟被告二人在民權路ＰＵ
      Ｂ確有出言恐嚇或強押聲請人離開之情，該等店內之員工
      或客人豈有未不注意被告二人有上開犯行，又聲請人焉有
      不請求在一旁之友人或工作人員協助或報警之可能。而且
      ，倘若被告二人之友人在鳥地方酒店實有出言恫嚇一節，
      聲請人豈可能還與被告二人一面喝酒一面處理債務，又苟
      若被告二人意在以妨害自由手段達到催討債務之目的，焉
      有將聲請人帶往酒店，並找服務人員陪酒之理。基上，聲
      請人指述被告二人在上開時、地妨害其自由云云，已屬可
      疑。
   2、又者，聲請人亦陳稱：「自民權路ＰＵＢ離開是由丁○○
      一人開車載我到鳥地方酒吧，我坐在前座，之後從鳥地方
      酒吧到松竹皇宮再到台鑫公司，都是丁○○開車載我與乙○○，我坐在前座，沒有被打。」（詳見九十三年度偵字
      第一九八○五號卷偵訊筆錄第一二二頁）、「清晨五點左
      右到台鑫公司時我待在二樓，許及張一人睡覺、一人看守
      我，我坐在椅子上，沒有被綁，在二樓時他們有拿我的手
      機去看手機的內容、簡訊等，但沒有恐嚇我、也沒有打我
      ；後來中午二點，他們看我在打瞌睡，就帶我上去四樓睡
      覺，沒有人在旁邊看守我，我睡了一個小時左右就走到二
      樓。該處一樓是辦公室，附近都有住家，且當時我肚子痛
      ，他們有買藥給我吃。」（詳見九十三年度偵字第一九八
      ○五號卷偵訊筆錄第一七八頁）等情，再徵聲請人應係自
      願上車，被告二人未有強押聲請人之行為甚明。蓋因被告
      二人若係蓄意妨害聲請人之行動自由，焉有讓聲請人坐副
      駕駛座，卻未將聲請人安排在車後座中間予以挾持之理，
      且倘被告二人確有意控制聲請人之行動自由，為防止聲請
      人趁機脫逃，豈有讓聲請人一人獨自在樓上睡覺，而未另
      外派人看守之可能。又者，台鑫公司附近既有很多住家，
      實難想像聲請人未何不利用機會呼救報警。故而，依聲請
      人敘述之情狀及當時渠等之座車位置，益見被告二人不可
      能有妨害聲請人行動自由之意思及妨害自由之行為。
   3、又者，證人即聲請人之弟莊維錝前於警詢時雖曾陳稱：「
      到下午十四時三十分，我大哥打電話給我說他被人控制行
      動，再告訴我他現在在臺中市○○市○○路一八０號台鑫
      債務公司，要我趕快處理。」（詳見偵查案卷第三三頁背
      面）；然其於偵查中既已證稱：「丙○○打電話給我，第
      一通是早上十點多打我手機，說他人在臺中與人處理債務
      ，問我能否到現場，並沒有說人在哪裡，我說我人在臺北
      ，當天下午二、三點，問我回來沒，我告訴他，我人還在
      臺北，我哥哥要我與對方談，後來我有與對方談，對方說
      我哥哥有欠錢要我去處理債務。丙○○只說他在處理債務
      ，並沒有說被押走，丙○○語氣聽不出有被脅迫，對方沒
      有恐嚇我，只有要我去處理債務。」（詳見九十三年度偵
      字第一九八○五號卷偵訊筆錄第一九八頁）等語在卷，可
      見證人莊維錝前所為之證詞，尚不能為不利於被告二人之
      依據。況且，聲請人雖指陳其遭被告二人控制行動時，其
      所有之行動電話亦遭被告二人取走，此由被告丁○○於九
      十四年一月二十四日偵查時陳稱：「警察打丙○○的手機
      ，是我接的。」等語可證；然查，依證人莊維錝於警詢時
      陳稱：「十四時三十分許是我大哥打電話告訴我說他被人
      控制行動。我都沒有打電話給我哥哥。」（詳見警詢筆錄
      ）等語，既可見聲請人在台鑫公司時，尚能多次與其弟通
      電話，並有完全陳述之自由，自無於遭被告二人控制行動
      期間，其所有之手機均於被告二人持有，無從據以向外呼
      救之情。由此，益見聲請人當時應係自願與被告二人處理
      債務，難認有被脅迫或控制行動自由之情事。
六、按犯罪事實應依證據認定之，無證據不得認定犯罪事實，刑
    事訴訟法第一百五十四條第二項定有明文。次按告訴人之告
    訴，係以使被告受刑事追訴為目的，是其陳述是否與事實相
    符，仍應調查其他證據以資審認，始得為不利於被告之認定
    ，最高法院五十二年度台上字第一三００號著有判例可資參
    照。綜上所述，上開不起訴處分及駁回再議理由暨事證，復
    經本院調閱前開卷證核閱屬實，聲請人前開聲請交付審判之
    理由，已於前開不起訴處分書及駁回再議處分書皆已詳細論
    列說明，而與上開原則尚無違誤。且聲請人指陳被告三人所
    涉竊盜及妨害自由等罪，經依偵查中所呈現之證據資料，皆
    未足以證明被告三人有何聲請人所陳之犯行，是以既乏積極
    證據足資證明被告三人有聲請人所陳之上開犯行，實難僅憑
    聲請人之陳述驟然認定交付審判之事由存在。綜上所述，聲
    請人聲請交付審判為無理由，應予駁回。
據上論斷，依刑事訴訟法第二百五十八條之三第二項前段，裁定
如主文。
中　　華　　民　　國　　94　　年　　11　　月　　28　　日
　　　　　　　　　  臺灣臺中地方法院刑事第一庭
                         審判長法  官  李平勳
                               法  官　曾佩琦
                               法  官  許惠瑜
上正本證明與原本無異。
不得抗告。
                               書記官　陳其良
中　　華　　民　　國　　94　　年　　11　　月　　28　　日
